【裁判字號】    89,上易,948
【裁判日期】    890621
【裁判案由】    賭博
【裁判全文】
臺灣高等法院臺中分院刑事判決                    八十九年度上易字第九四八號
    上  訴  人  臺灣台中地方法院檢察署檢察官
    上  訴  人  庚○○
    即  被  告
    選任辯護人  柯開運
    上  訴  人  戊○○
    即  被  告
    被      告  乙○○
    選任辯護人  楊玉珍
    選任辯護人  許宏達
    選任辯護人  簡芳潔
    被      告  己○○
    被      告  丙○○
    選任辯護人  陳鴻謀
右上訴人因賭博案件，不服台灣台中地方法院八十七年度易字第五一七二號中華民國
八十七年一月三十一日第一審判決（起訴案號：台灣台中地方法院檢察署八十七年度
偵字第二三二七六號），提起上訴，本院判決如左：
      主  文
上訴駁回。
乙○○、己○○、丙○○均緩刑參年。
      事實及理由
一、本案經本院審理結果，認第一審判決認事用法及量刑均無不當，應予維持，並引
    用第一審判決書記載之事實、證據及理由。
二、檢察官及被告等上訴意旨，空言指摘原判決不當，並無可取，為無理由，均應予
    駁回。被告乙○○、己○○、丙○○均未曾受有期徒刑以上刑之宣告（己○○部
    分，因緩刑之宣告期滿，而失其效力），有卷內前科表可查。
    又乙○○、己○○、丙○○三人均受僱於庚○○，月領固定薪水，情節並非嚴重
    ，且均能坦承犯行，態度尚屬良好，足見能知悔悟。其等三人經此偵審教訓，應
    知警惕諒無再犯之虞，本院認所宣告之刑，以暫不執行為適當，併均諭知緩刑三
    年，以啟自新。
三、被告庚○○上訴意旨，以被告庚○○所經營之六合彩賭博，（一）庚○○固係供
    稱，若簽中二星可賠付五三倍，若簽中三星可賠付五二０倍。共同被告中，廖宏
    毅、己○○、吳明治、余明修、丁○○、潘桂美、潘芳琪、閉芝穎、林麗雅等人
    均係與庚○○為同一之供述；但共同被告乙○○於警訊時供稱：二星係以一比五
    十計算，三星係以一比五十二計算；共同被告曾愛惠、巫瑤甄則供稱：二星簽中
    賠五二倍，三星簽中賠五三０倍。此與原判決所認定之賠付倍數並不相符，究以
    何者為正確，應予詳查。（二）簽賭之金額，亦有供稱，二星最少七十七元，三
    星每支最少六十八元；有供稱：二星、三星每支各為七十七元、六十七元者；亦
    有供稱五元至一千元或二千元不等者，莫衷一是，有予查明必要。經查，本件主
    要經營人為被告庚○○，其餘被告均係受僱於庚○○，分別擔任填寫簽賭輸贏之
    匯款單及蓋章、複審賭帳、會計、將簽賭資料輸入電腦等工作，是簽中賠付之倍
    數，自應以庚○○之供述為正確。雖庚○○於本院調查時，供稱：二星簽中時，
    係賠付五十二倍，惟於警訊時、偵查中，原審審理時，均供稱：二星簽中賠付五
    十三倍，三星賠付五二０倍，自應以離犯罪時間較近之警訊、偵查、原審審理時
    之供述為正確。是原審判決認被告等所共同經營之六合彩，簽中二星者，賠付五
    十三倍；簽中三星者，賠付五百二十倍，認事並無違誤。至於簽賭之金額，本可
    由賭客任意為之，若簽中，再按約定之倍數理賠，簽賭金額無固定之必要。是共
    犯等關於簽金額之供述，雖有不一，但均有所憑，無究明何者為正確之必要，併
    此敘明。
據上論斷，應依刑事訴訟法第三百六十八條、第三百七十三條，刑法第七十四條第一
款，判決如主文。
本案經檢察官甲○○到庭執行職務。
中      華      民      國    八十九     年      六       月    二十一  日
                                  臺灣高等法院臺中分院刑事第九庭
                                        審判長法  官  胡  森  田
                                              法  官  康  應  龍
                                              法  官  趙  春  碧
右正本證明與原本無異。
不得上訴。
                                              書記官  廖  來  信
中      華      民      國    八十九     年      六      月    二十七  日
                                                                        Ｃ


司法院資訊處製作；財團法人民間司法改革基金會備份。
